臺灣高雄地方法院刑事裁定
111年度撤緩字第16號
聲  請  人  臺灣高雄地方檢察署檢察官
受  刑  人  蔡森州


上列聲請人因受刑人犯詐欺案件，聲請撤銷緩刑之宣告（111 年
度執聲字第159 號），本院裁定如下：
    主  文
聲請駁回。
    理  由
一、聲請意旨略以：受刑人蔡森州（下稱受刑人）前因犯詐欺案
    件，經臺灣臺北地方法院以107 年度簡上字第207 號刑事判
    決判處拘役55日，緩刑3 年，並為緩刑附負擔之諭知【即受
    刑人應依本案判決附表二（即本裁定附表）所示方式向羅浩
    森、蔡佩蓉、林美齡、黃嫈琇支付損害賠償】，並於民國10
    8 年3 月26日確定在案。然受刑人未依判決所定緩刑條件履
    行，是認受刑人違反刑法第74條第2 項第3 款所定負擔情節
    重大，合於刑法第75條之1 第1 項第4 款所定撤銷緩刑宣告
    之情形，爰依刑事訴訟法第476 條之規定，聲請撤銷緩刑宣
    告等語。
二、按緩刑宣告，得斟酌情形，命犯罪行為人向被害人支付相當
    數額之財產或非財產上之損害賠償；又受緩刑之宣告，而違
    反第74條第2 項第1 款至第8 款所定負擔情節重大者，足認
    原宣告之緩刑難收其預期效果，而有執行刑罰之必要者，得
    撤銷其緩刑宣告，刑法第74條第2 項第3 款、第75條之1 第
    1 項第4 款分別定有明文。又刑法第75條之1 第1 項第4 款
    所稱情節重大，係指犯罪行為人顯有履行負擔之可能，而隱
    匿或處分其財產、故意不履行、無正當事由拒絕履行或顯有
    逃匿之虞等情事而言。是以法院於審查檢察官聲請撤銷緩刑
    之案件時，即不應僅以犯罪行為人違反刑法第74條第2 項第
    1 款至第8 款所定負擔，即必然撤銷緩刑，而應同時審認其
    違反緩刑所定負擔，是否有上述立法理由所例示「顯有履行
    負擔之可能，而隱匿或處分其財產」、「故意不履行」、「
    無正當事由拒絕履行」或「顯有逃匿之虞」等，而足認情節
    重大，並足認有原宣告之緩刑難收其預期效果，而有執行刑
    罰之必要之情事。
三、經查：
（一）受刑人前因犯詐欺案件，經臺灣臺北地方法院以107 年度
      簡上字第207號刑事判決判處拘役55日，緩刑3 年，並為
      緩刑附負擔之諭知（即本裁定附表）所示方式向羅浩森、
      蔡佩蓉、林美齡、黃嫈琇支付損害賠償，並於108 年3月2
      6日確定在案等情，有臺灣高等法院被告前案紀錄表及上
      開刑事判決書在卷可佐。而受刑人自前開判決確定後，就
      上開應賠償之給付，迄檢察官為本件聲請止，對告訴人蔡
      佩蓉尚餘新臺幣（下同）3萬2000元未給付、對告訴人黃
      嫈琇尚餘1萬4000元未給付等情，有臺灣高雄地方檢察署
      （下稱高雄地檢署）公務電話紀錄2份在卷可參，受刑人
      已違反原判決依刑法第74條第2 項第3 款所定緩刑之負擔
      ，此部分事實，可以認定。
（二）本院審酌受刑人就前揭判決所定應向告訴人羅浩森、蔡佩
      蓉、林美齡、黃嫈琇分別支付2萬元、7萬5000元、2萬元
      、5萬4000元之損害賠償，而受刑人迄本案繫屬時，先後
      業已支付告訴人羅浩森2萬元（給付完畢）、蔡佩蓉4萬30
      00元、林美齡2萬元（給付完畢）、黃嫈琇4萬元乙節，有
      告訴人羅浩森、蔡佩蓉、林美齡、黃嫈琇公務電話紀錄在
      卷可佐，足認受刑人對於告訴人羅浩森、林美齡之損害賠
      償業已賠償完畢，又依告訴人蔡佩蓉於公務電話紀錄表示
      「還有3萬2000元沒有賠償完畢」、告訴人黃嫈琇於公務
      電話紀錄表示「只有賠償4萬元」等語，可知受刑人賠償
      告訴人蔡佩蓉之金額已達受刑人原應支付損害賠償總額之
      57%、受刑人賠償告訴人黃嫈琇之金額已達受刑人原應支
      付損害賠償總額之74%，足認受刑人已履行大部分之緩刑
      條件，況受刑人曾致函高雄地檢署，因疫情嚴重工作難找
      ，真的沒錢無法一次將3萬2000元還給蔡佩蓉女士…願意繼
      續償還到完等語，有受刑人陳述狀在卷可稽，可見受刑人
      雖因事後發生變故導致經濟狀況不佳，而未能依約給付，
      與逃匿或顯有履行負擔之可能，而隱匿或處分其財產、故
      意不履行、無正當事由拒絕履行等情形有別，尚難徒以受
      刑人未遵期履行之外觀事實，遽以推斷其有故意違反上開
      負擔之主觀意圖。是受刑人雖屬違反刑法第74條第2 項第
      3 款所定負擔，惟依其情節尚難認已達到「重大」之程度
      ；此外，復查無其他積極證據足認受刑人所受緩刑之宣告
      ，有何難收緩刑預期效果而應執行刑罰必要之情形，認為
      本案受刑人違犯程度，情節尚非重大，無執行刑罰之必要
      。從而，檢察官聲請撤銷緩刑之宣告，尚屬無理由，應予
      駁回。至受刑人其餘未履行緩刑所附條件之款項，因附表
      之賠償條件乃以本院調解筆錄為依據，是日後告訴人仍可
      依該調解筆錄對受刑人聲請強制執行，無礙於告訴人法律
      上之權利。
四、爰依刑事訴訟法第220條，裁定如主文。
中    華    民    國   111   年    4     月     7    日
                  刑事第六庭    法  官  李爭春  
以上正本證明與原本無異。
如不服本裁定，應於收受送達後5 日內向本院提出抗告狀。
中　　華　　民　　國　　111 　年　　4 　　月　　7 　　日
　　　　　　　　　　　　　　　　書記官　李宗諺　　　　　　　　
附表：
編號 告訴人 被告應支付之損害賠償  1 羅浩森 被告蔡森州願給付告訴人羅浩森新台幣（下同）2萬元。給付方式：被告應自108年2月起，按月於每月20日以前給付2千元至告訴人指定之國泰世華銀行忠孝分行帳戶（為保障個人隱私，帳號詳卷內筆錄）至全部清償完畢為止，如有一期不履行，即視為全部到期。  2 蔡佩蓉 被告蔡森州願給付告訴人蔡佩蓉新台幣（下同）7萬5千元。給付方式：被告已於108年3月4日當庭給付1千元，餘款7萬4千元部分，被告應自108年4月起，按月於每月20日以前給付2千元至告訴人蔡佩蓉指定之中國信託銀行永康分行帳戶（為保障個人隱私，帳號詳卷內筆錄）至全部清償完畢為止，如有一期不履行，即視為全部到期。  3 林美齡 被告蔡森州願給付告訴人林美齡新台幣（下同）2萬元。給付方式：被告應自民國108年2月起，按月於每月20日以前給付2千元，至全部清償完畢為止，如有一期不履行，即視為全部到期。  4 黃嫈琇 被告蔡森州願給付告訴人黃嫈琇新台幣（下同）5萬4千元。給付方式：被告應自民國108年4月起，按月於每月20日以前給付2千元至告訴人黃嫈琇指定之中國信託銀行帳戶（為保障個人隱私，帳號詳卷內筆錄）至全部清償完畢為止，如有一期不履行，即視為全部到期。